臺灣臺南地方法院刑事判決　　　　　　　　　　　　　九十年度訴字第一四八號
　　公　訴　人　臺灣台南地方法院檢察署檢察官
　　被　　　告　甲○○
右列被告因違反毒品危害防制條例案件，經檢察官提起公訴（九十年偵字第八八八七
號、九十年度毒偵字第一六六五號），本院判決如左：
        主  文
甲○○連續施用第一級毒品，處有期徒刑捌月，扣案之海洛因壹罐及拾小包（淨重計
拾玖點壹參公克）沒收銷燬之；又連續轉讓第一級毒品，處有期徒刑壹年貳月，扣案
之分裝袋拾肆包及電子秤壹個均沒收。應執行有期徒刑壹年玖月，扣案之海洛因壹罐
及拾小包（淨重計拾玖點壹參公克）沒收銷燬之，分裝袋拾肆包及電子秤壹個均沒收
。
        事  實
一、甲○○前因施用毒品案件，經本院以八十八年度毒聲字第三一六一號及八十九年
    度毒聲字第三三六八號先後裁定送觀察、勒戒後，均無繼續施用毒品傾向，後經
    台灣台南地方法院檢察署檢察官分別以八十八年度偵字第一四四一二號、八十八
    年度毒偵字第五九三號（同次觀察勒戒）及八十九年度毒偵字第二九七八號為不
    起訴處分。詎甲○○仍不知悔改，復基於概括犯意，自民國九十年二月間某日起
    至同年八月二日止，連續在其承租之臺南市○○○○街一六五號八樓之二住處施
    用第一級毒品海洛因。
二、甲○○另基於概括犯意，連續轉讓海洛因給丁○○、乙○○及丙○○施用（以上
    三人均另案審理），其情形為（一）先於九十年七月中旬某日，在臺南市中國城
    ，轉讓海洛因一小包給丁○○，繼於同年八月三日晚上八時許，在臺南市○○○○街一六五號八樓之二住處，轉讓海洛因二小包（毛重０點八公克）給丁○○施
    用，（二）於九十年八月初，在上址住處，轉讓海洛因二次給其女友乙○○施用
，（三）於九十年八月三日，在上址住處，轉讓海洛因一次給丙○○施用。
三、嗣於九十年八月三日晚上九時許，在臺南市○○○○街一六五號大樓電梯口，經
    警查獲丁○○持有甫自甲○○處轉讓取得之海洛因二小包（毛重０點八公克、淨
    重０點二五公克），再為警於甲○○上址住處查獲上情，並在甲○○之身上查扣
    海洛因一罐及十小包（毛重共計四十三點三公克，淨重十九點一三公克、純度為
    百分之十七、純質淨重為三點三四公克），另在該住處查扣分裝轉讓海洛因所用
    之分裝袋十四包及電子秤一個。
四、案經臺南市警察局第六分局報請臺灣臺南地方法院檢察署檢察官偵查起訴。
              理  由
一、訊之被告甲○○對連續施用第一級毒品海洛因一節坦承不諱，但對轉讓海洛因與
    丁○○、乙○○及丙○○施用等情則矢口否認，辯稱是大家一起出錢買毒品施用
    ，並未有轉讓毒品行為云云。然查：
（一）被告於偵查、警訊中就其轉讓海洛因與丁○○二次業已坦承不諱（見九十年八
      月四日第二次警訊筆錄及同日檢察官訊問筆錄），且被告於本院審理中另陳稱
      ，其與乙○○、丁○○同住臺南市○○○○街一六五號，丙○○未住該處，但
      與丁○○是男女朋友.... 我們沒有毒品時都會互相提供等語（見本院九十年
      十二月四日訊問筆錄），顯見被告除與三位證人共同購入海洛因外，在三位證
      人購買之海洛因用盡時，被告亦會轉讓自己購買之海洛因供三位證人施用。
（二）另證人丁○○亦證稱有託被告購買海洛因二次，被告買來後再轉交給伊等語，
      且被告對其轉讓予乙○○施用海洛因一節於偵查中亦不否認，並經證人丁○○
      、乙○○結證在卷，是被告前開辯解，委不足採。
（三）此外，現場查扣被告持有之海洛因（毛重四十三點三公克、分裝於一罐及十小
      包）經送法務部調查局鑑定結果，確含海洛因成分，海洛因淨重十九點一三公
      克，純度為百分之十七，純質淨重三點三四公克，另被告於本件查獲之前，甫
      轉讓予丁○○之海洛因二小包，亦經該局鑑定結果，確為海洛因，淨重為０點
      二五公覲，以上有該局鑑定通知書二件附卷可稽。
（四）又被告之尿液經送臺南市衛生局檢驗結果，亦呈海洛因之陽性反應，有該局出
      具之檢驗成績書一紙附卷可查。被告曾因施用毒品案件，先後經觀察、勒戒後
      ，均認無繼續施用毒品傾向，經檢察官為不起訴處分確定，有不起訴處分書附
      卷可稽。此外，復有分裝袋十四包及電子秤一個扣案可資佐證。
綜上所述，被告連續轉讓並三犯施用海洛因之犯行堪以認定。
二、核被告甲○○所為，係犯毒品危害防制條例第八條第一項轉讓第一級毒品罪及同
    條例第十條第一項施用第一級毒品罪。被告前後多次轉讓及施用第一級毒品犯行
    ，均係時間緊接，犯罪構成要件相同，顯均係基於概括犯意反復為之，應均論以
    連續犯並加重其刑。又所犯上開二罪，犯意個別，構成要件互異，應分論併罰。
    其施用或轉讓前持有毒品之行為，為在後之施用及轉讓行為所吸收，不另論罪。
    爰審酌被告犯罪手段、轉讓毒品對他人健康之影響、屢次施用海洛因，均無法戒
    斷等一切情狀，分別量處如主文所示之刑，並定其應執行刑，以示懲儆。
三、本件扣案之海洛因一罐及十小包（毛重計四十三點三公克、淨重十九點一三公克
    ）為違禁物，應予沒收銷燬。又扣案之分裝袋十四包、電子秤一個等物，為被告
    所有，供其秤重及分裝海洛因，業經被告於偵查中陳述明確，且係在被告住所扣
    得，為被告所有供轉讓及施用海洛因犯罪所用之物（被告於本院審理中辯稱分裝
    袋及電子秤為藥頭所有，顯非可採），應依法宣告沒收。
據上論斷，應依刑事訴訟法第二百九十九條第一項前段，毒品危害防制條例第八條第
一項、第十條第一項、第十八條第一項前段，刑法第十一條前段、第五十六條、第三
十八條第一項第二款、第五十一條第五款，判決如主文。
本案經檢察官蘇聰榮到庭執行職務
中      華      民      國      九十一    年    一      月      八      日
                              臺灣臺南地方法院刑事第五庭
                                    法      官  石 家 禎
右正本証明與原本無異。
如不服本判決，應於送達後五日內，向本院提出抗告狀。
                                    書  記  官  葉 東 平
中      華      民      國      九十一    年     一     月九      日
附錄本案論罪科刑法條全文：
毒品危害防制條例第八條第一項：
轉讓第一級毒品者，處一年以上七年以下有期徒刑，得併科新台幣一百萬
元以下罰金。
毒品危害防制條例第十條第一項：
施用第一級毒品者，處六月以上五年以下有期徒刑。
毒品危害防制條例第十八條第一項前段：
查獲之毒品及專供製造或施用毒品之器具，不問屬於犯人與否，均沒收銷
燬之。
